臺灣臺中地方法院刑事判決　　　　　　　　　　　　　九十三年度易字第四九三號
　　公　訴　人　臺灣臺中地方法院檢察署檢察官
　　被　　　告　乙○○
右列被告因詐欺案件，經檢察官提起公訴（九十二年度偵字第二三五八七號），本院
判決如左：
    主      文
乙○○共同意圖為自己不法之所有，以詐術使人將本人之物交付，處拘役拾日，如
易科罰金，以佰元折算壹日。
    事      實
一、乙○○明知其與綽號「陳小姐」之不詳姓名成年女子，均無意繳納分期車款，竟
    與「陳小姐」共同意圖為自己不法之所有，由「陳小姐」以新台幣（下同）二萬
    元之代價徵得乙○○同意，於民國九十二年六月二十三日，以乙○○名義向永久
    輪業股份有限公司（以下簡稱永久輪業公司）佯裝欲以動產擔保交易法之附條件
    買賣方式購買機車，雙方約定總價為五萬五千四百四十元，除頭期款一萬零五百
    元先付外，尾款分一年十二期償還，乙○○並填具附條件買賣合約、動產擔保交
    易附條件買賣設定登記申請書，且以「陳小姐」所給款項支付上開頭期款，致永
    久輪業公司陷於錯誤，以為乙○○係出於真意購買機車，而交付車牌號碼ＰＶ九
    －三ＯＯ號機車一輛。乙○○於取得該機車後即交給「陳小姐」，「陳小姐」並
    於九十二年七月八日將該機車變賣給他人，且自九十二年七月二十五日之第一期
    分期款即未繳納，經永久輪業公司派員數次前往車輛約定存放地點即台中市○區
    ○○路一段一二一號五樓十三號查看，均未發現該機車蹤影，始知受騙。
二、案經永久輪業公司訴由臺灣臺中地方法院檢察署檢察官偵查起訴。
    理      由
一、訊據被告乙○○矢口否認有何詐欺取財之犯行，辯稱：當初係「陳小姐」徵得其
    同意後以其名義買機車，頭期款她會幫忙支付，車子交付隔日其即將機車交予「
    陳小姐」，「陳小姐」支付其二萬元，陳小姐有說不會怎樣，其不知這樣會觸法
    云云。然查：右揭事實，業據永久輪業公司代理人甲○○於偵查中指訴綦詳，並
    有動產擔保附條件買賣契約書影本一份、存證信函影本一份、電子公路監理網機
    車車籍資料影本一份附於偵查卷可稽。而被告在出名購買機車前僅與綽號「陳小
    姐」者認識二天，其不知道「陳小姐」之真名，亦不知如何與「陳小姐」聯絡等
    情，業據被告於本院審理時供述明確，足見被告與「陳小姐」並非熟稔，卻由「
    陳小姐」支付二萬元代價後，即將以其名義購得價值五萬五千四百四十元之機車
    交付「陳小姐」，顯然被告自始即無付款購買機車之意思，其當係為二萬元之報
    酬始出借名義給「陳小姐」無疑。而前開機車於被告支付頭期款後，尚有四萬四
    千九百四十元未付，則被告在機車交付給「陳小姐」後，倘若尚自行支付四萬四
    千九百四十元，扣除其向「陳小姐」收取之二萬元報酬，其尚需賠付二萬四千九
    百四十元，益徵被告自始即無支付分期款之意思。另衡以一般常情，該「陳小姐
    」如有意購買機車使用，大可使用其自己之名義購買，又何需以此迂迴之方式取
    得機車？況被告與該「陳小姐」者於取得機車後均未繳交分期款項，顯見其等自
    始即有詐欺取財之不法所有意圖甚明。是被告之所辯無非卸飾之詞，不足採信，
    事證明確，其犯行洵堪認定。
二、核被告所為，係犯刑法第三百三十九條第一項之詐欺取財罪。被告與「陳小姐」
    間有犯意聯絡及行為分擔，為共同正犯。爰審酌被告犯罪之動機、目的、手段、
    其品行及智識程度、犯罪所生之損害、已與被害人永久輪業公司達成和解，並清
    償所積欠款項，此有和解書一份附於本院卷可稽，及其犯罪後之態度等一切情狀
    ，量處如主文所示之刑，並諭知易科罰金之折算標準。
據上論斷，應依刑事訴訟法第二百九十九條第一項前段，刑法第二十八條、第三百三
十九條第一項、第四十一條第一項前段，罰金罰鍰提高標準條例第一條前段、第二條
，判決如主文。
中      華      民      國      九十三      年    五    月    二十六    日
                                   臺灣臺中地方法院刑事第六庭
                                       審判長法  官    夏  一  
                                             法  官    林  念  祖
                                             法  官    簡  源  希
右正本證明與原本無異。
如不服本判決，應於判決送達後十日內向本院提出上訴狀，上訴於臺灣高等法院臺中
分院( 須附繕本 )。
                                             書記官
中      華      民      國      九十三      年    五    月    二十六    日
附錄論罪科刑法條：
刑法第三百三十九條第一項：意圖為自己或第三人不法之所有，以詐術使人將本人或
                          第三人之物交付者，處五年以下有期徒刑、拘役或科或
                          併科一千元以下罰金。
